【裁判字號】    97,簡上,301
【裁判日期】    971216
【裁判案由】    商業會計法等
【裁判全文】
臺灣臺北地方法院刑事判決             97年度簡上字第301號
上  訴  人  臺灣臺北地方法院檢察署檢察官
被      告  丙○○
                    3 樓
            甲○○
            乙○○
上列上訴人因被告等違反商業會計法等案件，不服本院97年度簡
字第2240號中華民國97年6 月20日第一審簡易判決（起訴案號：
臺灣臺北地方法院檢察署94年度偵字第9874、21606 號），提起
上訴，本院管轄之第二審合議庭判決如下：
    主  文
上訴駁回。
    理  由
一、上訴意旨略以：被告丙○○、甲○○、乙○○之犯罪時間均
    在民國96年4月24日以前，且其3人所犯刑法第216條、第215
    條行使業務登載不實文書罪、第339條第1項詐欺取財罪、第
    342條第1項背信罪及商業會計法第71條第1 款等罪，經原判
    決宣告之有期徒刑並未逾1年6月，原判決漏未依中華民國九
    十六年罪犯減刑條例第2條第3款規定減刑，自屬判決不適用
    法則或適用不當之違背法令事由等語。
二、按對於簡易判決有不服者，得上訴於管轄之第二審地方法院
    合議庭；惟原審法院認為上訴不合法律上之程式或法律上不
    應准許或其上訴權已經喪失者，應以裁定駁回之；第二審法
    院認為上訴有第362 條前段之情形者，應以判決駁回之；而
    對於簡易判決處刑之上訴，準用第三編第一章及第二章之規
    定，刑事訴訟法第455 條之1第1項、第362條前段、第367條
    前段及第455 條之1第3項分別定有明文。
三、次按被告自白犯罪未為願受科刑之範圍或願意接受緩刑之宣
    告者，在審判中得向法院為之，檢察官亦得依被告之表示向
    法院求刑或請求為緩刑之宣告，刑事訴訟法第451條之1 第3
    項定有明文，而依刑事訴訟法第451條之1之請求所為科刑之
    判決，不得上訴，亦為同法第455 條之1第2項所明定。經查
    ，被告乙○○、丙○○、甲○○分別於民國96年4 月23日（
    乙○○）、96年6月4日（丙○○、甲○○）原審行準備程序
    時表示願意自白犯罪進行「認罪協商」（非協商程序），檢
    察官乃分別於96年5 月14日原審行準備程序時（被告乙○○
    部分）及於96年6 月22日提出補充理由書（被告丙○○、甲○○部分），表示願意同意被告乙○○、丙○○、甲○○之
    「認罪協商」，而均求刑有期徒刑8月，緩刑2年，並各支付
    新台幣30萬元給財團法人犯罪被害人保護協會（被告乙○○
    部分）、國庫（被告丙○○、甲○○部分），被告乙○○、
    丙○○、甲○○同意後，亦均已分別於96年5 月31日（被告
    乙○○部分）、97年4 月22日（被告丙○○、甲○○部分）
    支付上開款項完竣。從而，公訴檢察官依被告等之表示向本
    院求刑，經本院認宜以簡易判決處刑，遂依檢察官之請求，
    於97年6 月20日以97年度簡字第2240號刑事簡易判決，各判
    處被告丙○○、甲○○、乙○○有期徒刑8月，緩刑2年，此
    有各該筆錄、匯款申請書、本院自行收納款項統一收據、上
    揭案號刑事簡易判決附卷可參。檢察官既已依被告丙○○、
    甲○○、乙○○之願受科刑表示向本院求刑，本院亦依被告
    及檢察官之請求為前述科刑判決，揆諸刑事訴訟法第455 條
    之1第2項之規定，檢察官及被告均不得上訴，是揆諸前揭說
    明及法律規定，本件檢察官之上訴不合法律上之程式，爰不
    經言詞辯論，逕以判決駁回之。至原審判決書事實及理由欄
    十雖誤載為：「如不服本判決應於送達後10日內向本庭提出
    上訴狀」，然此項文字誤載對該判決係不得提起上訴之本質
    及效力均不生影響，是揆諸前揭說明及法律規定，本件檢察
    官之上訴不合法律上之程式，爰不經言詞辯論，逕以判決駁
    回之。至上訴人所指原審判決漏未依法減刑一節，日後自得
    由檢察官依法向法院聲請，非無補救之道，附此敘明。
據上論斷，應依刑事訴訟法第455條之1第3項、第367條前段、第
372條，判決如主文。
中    華    民    國    97    年    12    月    16    日
                  刑事第四庭    審判長法  官  郭惠玲
                                      法  官  呂政燁
                                      法  官  李明益
以上正本證明與原本無異。
不得上訴。
                                      書記官  劉穗筠
中    華    民    國    97    年    12    月    16    日


司法院資訊處製作；財團法人民間司法改革基金會備份。
